【裁判字號】    94,重訴,3411
【裁判日期】    950214
【裁判案由】    毒品危害防制條例
【裁判全文】
臺灣臺中地方法院刑事判決            94年度重訴字第3411號
公  訴  人  臺灣臺中地方法院檢察署檢察官
被      告  丙○○
選任辯護人  朱元宏律師
            蘇哲科律師
            陳鴻謀律師
上列被告因毒品危害防制條例案件，經檢察官提起公訴（九十四
年度偵字第一四六四八號）及移送併辦（九十四年度偵字第一九
０七七號），本院判決如下：
    主    文
丙○○幫助運輸第二級毒品，處有期徒刑貳年。扣案之第二級毒
品大麻煙草合計淨重貳仟柒佰肆拾捌點陸陸公克均沒收銷燬。
    犯罪事實
一、丙○○前於民國（下同）八十三年間移民至加拿大，於八十
    七年間就讀溫哥華西門菲莎大學，而與現居加拿大溫哥華之
    英文姓名為Vincent（真實全名及年籍不詳，已另行簽分偵
    辦）之成年男子熟識，直至丙○○於九十一年八月間回臺，
    雙方仍保持聯繫，丙○○返臺後，並於九十四年七月間在臺
    中縣沙鹿鎮○○路一三一號二樓開設「十大書坊花蝶館光大
    店」。緣於九十四年八月間，Vincent有意將一批大麻輸入
    臺灣交予不詳友人，認為在臺之丙○○可以幫忙，遂於同年
    八月底、九月初某日，自溫哥華撥打電話與丙○○聯絡，說
    明欲將廣東話俗稱「丸子」之服食後可使人興奮之藥物（應
    指臺灣俗稱之「搖頭丸」，即包括含有第二級毒品ＭＤＭＡ
    成分之藥物），以郵件包裹寄送之方式運輸及私運至臺灣，
    擬以化名為收件人，並於包裹上留下丙○○上址書店之聯絡
    電話及住址，委託丙○○幫忙代為收受，收到後再依指示轉
    交給友人等語，而丙○○可預見廣東話俗稱「丸子」而服食
    後可使人興奮之藥物，即包括臺灣屬禁止私運管制之俗稱為
    「搖頭丸」之第二級毒品ＭＤＭＡ，竟仍不違背其本意，基
    於昔日與Vincent之交情而慷慨允諾，而基於幫助運輸第二
    級毒品及幫助私運管制物品進口之犯意，告知Vincent其書
    店之聯絡電話0000000000號及上開地址，並同意
    代為轉交，使Vincent得以基於運輸第二級毒品及私運管制
    物品進口之犯意，於九十四年九月一日將毛重約三二一五公
    克之第二級毒品大麻煙草分裝成十二包，再連同四盒餅乾及
    糖果，以國際快捷包裹自加拿大寄出，並於投遞單上填寫品
    名為糖果、餅乾及糖果捲，收件人為「陳雨萱」、聯絡電話
    「04—00000000」、投遞住址「臺中縣沙鹿鎮○○路一三一
    號二樓」、「TaiwanR.O.C」等資料，俟於九十四年九月六
    日，該包裹運至臺灣通關後，經臺中關稅局人員進行例行查
    驗，竟發現包裹內放置第二級毒品大麻煙草，遂報請法務部
    調查局航業海員調查處臺中站會同查驗，並由郵務人員洪銘
    華於九十四年九月八日十六時十分許，將上開包裹送至丙○○上址書店，經丙○○以電話向郵差洪銘華及書店店員林慧
    玲佯稱「陳雨萱」為其表妹，委請郵差交予不知情之林慧玲
    代為簽收，而幫助Vincent運輸及私運本件含第二級毒品之
    包裹。嗣於同日二十二時許，丙○○前往上址書店提領包裹
    時，為現場埋伏之調查員當場逮捕，並扣得該包裹，其內除
    四盒餅乾、糖果外，並有第二級毒品大麻煙草毛重約三二一
    五公克（淨重二七四八點六六公克，包裝重四五三點０三公
    克）。
二、案經法務部調查局航業海員調查處臺中站移送臺灣臺中地方
    法院檢察署檢察官偵查起訴。
    理  由
壹、本案證據能力的說明
    按被告以外之人於審判外之言詞或書面陳述，除法律有規定
    者外，不得作為證據，刑事訴訟法第一百五十九條第一項定
    有明文。查公訴人指稱：甲○○所述有關乙○○（即Herber
    t）所述係傳聞證據，沒有證據能力等語，而指證人乙○○
    於審判外之陳述無證據能力乙節，因證人乙○○係於審判外
    對證人甲○○所為之言詞陳述，依前揭規定，自無證據能力
    ，合先敘明。
貳、本案判斷之說明
一、訊據被告丙○○對其同意Vincent之委託代為收受本件包裹
    之事固於本院自承在卷，惟矢口否認上揭幫助運輸第二級毒
    品及幫助私運管制物品犯意，辯稱：Vincent說他有包裹要
    寄到我那邊要我代收，我問他要寄什麼東西，他說是餅乾、
    糖果，還有廣東話的丸子，我的認知丸子是吃了以後會讓人
    興奮的藥物，在加拿大稱丸子是pill，在臺灣稱這種丸子叫
    什麼我不知道，我在加拿大沒有吃過這種丸子，我是聽朋友
    說吃了會興奮，我不知道在加拿大算不算是毒品，在臺灣是
    否算是毒品我也不知道，因為藥丸有分多種，我不知道他說
    的是哪種藥丸。‥‥我當時不認為他要寄給我的丸子是搖頭
    丸。我認為是合法的藥物云云。然查：
（一）被告確有同意受Vincent委託收受本件包裹一情，業據被
      告於本院自承在卷，並坦承：Vincent是先打電話給我，
      問我是否能代收，我同意後，他才寄，應該是這樣，本件
      寄件地址是我同意代收才同時告訴他收件地址的等語（本
      院卷第十二頁），再參以被告於本件包裹寄抵上址書店前
      ，於九十四年九月初即已先委託鄰居廖敏菁、王中崎夫妻
      代為收受，而郵差洪銘華於九十四年九月八日案發當日下
      午十六時十分許至上址一樓處，詢問有無「陳雨萱」其人
      ，經廖敏菁表示同意代收，惟洪銘華表示須收件人親屬始
      可代收，經王中崎電話聯絡被告，由洪銘華與被告洽談代
      收事宜後，被告表示交予租書店店員即可，洪銘華遂將包
      裹送至上址二樓書店，並經被告經營書店之店員林慧玲與
      被告確認後，由被告委請不知情之林慧玲代為收受等情，
      亦據證人即鄰居廖敏菁於調查處及偵訊證述在卷，其於偵
      訊並具結證稱：之前約九月初我好要開店門遇見她，丙○○說有個包裹會寄過來，她可能不在店內，如有請我代收
      ，我回答說好。‥‥她說是她朋友要給他朋友表妹之包裹
      等語（偵卷三第二二頁），證人王中崎於偵訊亦證稱：（
      檢察官問：一星期前丙○○有跟你們說要請你們代收包裹
      ？）是跟我們二人（指其與其妻廖敏菁）說，因為我們二
      人都在。‥‥丙○○說他有朋友要寄包裹給其朋友表妹，
      要丙○○代收，但丙○○說她常不在店內，所以要我們代
      收，我們有答應等語（偵卷三第二三頁），並據證人即店
      員林慧玲於偵訊證稱：一開始是下午三點多，郵差打電話
      過來問有無陳雨萱這個人，後來我想一想，會不會是店長
      的包裹，所以我請郵差留下電話，我便打電話問丙○○，
      丙○○說那是她表妹，我問說需不需要我代收，她說好，
      後來我便打電話跟郵差說有陳雨萱這個人請他送過來，後
      來約四點至四點半間，郵差說要本人或是親戚才可以簽收
      ，剛好丙○○打電話過來是謝馨儀接的，謝馨儀便把電話
      給我，我便把電話拿給郵差，由丙○○跟郵差自己說。‥
      ‥（檢察官問：你打電話問丙○○時，丙○○是馬上回答
      說那是表妹或是她想了一下才回答？）她是直接講，是有
      稍微停頓一下等語（偵卷三第二四頁），並據證人即郵差
      洪銘華及證人謝馨儀於偵訊證述當日情形，互核大致相符
      ，且有本件包裹投遞單及當日十五時三十分許郵差洪銘華
      與書店店員詢問有無陳雨萱之人之電話通聯監聽內容譯文
      、當日十六時零五分許丙○○詢問書店店員林慧玲是否已
      通知郵局及委託店員代收包裹之電話通聯監聽內容譯文、
      當日十六時十七分許洪銘華於包裹送達書店時與丙○○之
      電話通聯監聽譯文在卷可佐（偵卷二第一二九頁、一三０
      頁），由被告於包裹寄抵前即於九十四年九月初先行聯絡
      鄰居廖敏菁、王中崎代收，並向其二人表明該代收包裹係
      寄給友人表妹，再參以被告於調查處及偵訊均提及：我一
      開始即知道包裹不會以我的名義為收件人，因為Vincent
      不知道我的中文姓名等語（偵卷二第一四四頁反面、偵三
      卷第二七），再包裹上所載之收受地址及聯絡電話確係被
      告經營書店之地址及電話，及被告知悉該包裹填載之收件
      人非其姓名，均足認被告確應於包裹寄抵前即已有同意代
      收該包裹。
（二）且查，被告主觀上可預見Vincent所寄送之包裹，其內有
      廣東話所稱之「丸子」，即包括俗稱「搖頭丸」之毒品，
      而仍不違背其本意，仍向Vincent表示同意代為收受及轉
      交等情，有被告於調查處、偵訊及本院之下列多次供述可
      證，被告於調查處初詢即供稱：「（問：你有無追問所寄
      為何物？）除了餅乾糖果之外，尚有「丸子」，要我幫忙
      代收。‥‥「丸子」是我從Vincent口中得知，意指吃了
      會興奮的藥物，例如搖頭丸等。‥‥在我尚未開啟該國際
      快捷包裹前，我僅知道包裹內裝有「丸子」之類的藥品，
      數量不清楚。‥‥Vincent於上星期某日（八月底九月初
      ，詳細日期我已記不清楚）上午十一時撥打我00000
      00000號行動電話，表示將郵寄一件國際快捷包裹給
      我，請我代收時，當時我有追問他包裹內裝何物，他告訴
      我是「丸子」，一般我們所稱之「丸子」即搖頭丸之類的
      違禁品。‥‥（問：你是否知悉「丸子」在我國係屬違禁
      品？）我知道是毒品之類的東西。（問：為何你明知「丸
      子」是違禁品又同意代收包裹，動機為何？）因我當年在
      加拿大就業時，與Vincent的妻子Alice是同事，經常受到
      Vincent夫妻的照顧，Vincent已告訴我包裹內為「丸子」
      違禁品，我的想法是又不是我自己要使用，只是代收，應
      該沒有什麼問題，所以不好意思拒絕。」等語（九十四年
      九月九日調查處筆錄，調查處卷第二至三頁）；於偵訊初
      訊亦供稱：「（檢察官問：那丸子什麼東西？）丸子，那
      時候我們在溫哥華的時候，就是些香港人都叫那種，就是
      吃了會興奮的那種藥。（檢察官問：是搖頭丸嗎？就像搖
      頭丸是不是？）應該是，搖頭丸就是統稱是不是？（檢察
      官：對啊。）那應該就是。‥‥（檢察官問：那你怎麼知
      道丸子就是搖頭丸？）因為香港他們都會講說，因為丸子
      其實在廣東話裡面是藥丸的意思，那我想說搖頭丸應該就
      是。（檢察官問：香港人說，就是你們之前在加拿大遊學
      的時候，說丸子就是搖頭丸？）因為其他同學他們有在使
      用，然後那他們都是這樣統稱。‥‥我就說裡面有什麼東
      西，我一開始先問他（指Vincent）嘛，你要寄什麼，他
      就說一些餅乾跟糖果，那我就想說，他也沒有寄過餅乾跟
      糖果給我，那我就說，就餅乾跟糖果這樣？那他就說，嗯
      ，還有一些毒品，丸仔什麼的」等語（本院卷第六五、六
      六頁，本院勘驗九十四年九月九日部分偵訊筆錄之逐字譯
      文）；於其後本院之羈押訊問亦供稱：「（法官問：你是
      否知道包裹裡面裝何物？）有餅乾、糖果及丸子，丸子我
      知道是指搖頭丸」等語（九十四年九月九日本院羈押訊問
      ，本院聲羈卷第四頁）；又於其後偵訊供稱：「（檢察官
      問：一個溫哥華的朋友叫Vincent他寄給你，他跟你說裡
      面是什麼東西？）他那時候跟我說，裡面是一些餅乾跟糖
      果，還有一個他們廣東話叫丸、丸、丸、丸子的東西。（
      檢察官問：他們廣東話所說丸子的東西，丸子是什麼東西
      ？就你所知。）就我所認知，是，就是我們臺灣的那種搖
      頭丸。（檢察官問：搖頭丸？MDMA？）我不知道。（檢察
      官問：搖頭丸？）對。（檢察官問：是不是？）對，可是
      那時候我沒有跟他確認，我只是問他有沒有違禁品。（檢
      察官問：我問你，你知不知道搖頭丸在臺灣是毒品？報章
      雜誌這樣報導，然後電視上這樣播，你知不知道搖頭丸在
      臺灣是毒品，違禁品？）我只知道是違禁品，可是（檢察
      官問：我只知道是違禁品，怎麼樣？）我只知道是違禁品
      ，但是我不知道已是規劃在毒品裡。我不知道毒品跟違禁
      品是否那個。‥‥‥就是因為那時候我沒有跟他確認說，
      他的丸子的認知跟我是不是一樣」等語（本院卷第六八至
      七十頁，本院勘驗九十四年十月十四日偵訊部分筆錄之逐
      字譯文）；且被告又於偵訊供稱：「當時Vincent跟我說
      要寄丸子給我時，我對藥物之認識不是很多，當下覺得可
      能是搖頭丸之類的東西，吃了會讓人興奮之物，但我有跟
      Vincent確認是否是危險品，Vincent說不是等語（偵卷三
      第五三頁）；被告於本院亦供稱：我問他要寄什麼東西，
      他說是餅乾、糖果，還有廣東話的丸子，我的認知丸子是
      吃了以後會讓人興奮的藥物，在加拿大稱丸子是pill 等
      語（本院卷第十頁）。由被告上開陳述，其於查獲後之調
      查處詢問起，即多次坦承其主觀上認知Vincent所稱寄送
      之「丸子」，係指「搖頭丸」之類的違禁品，且其主觀認
      知上亦認丸子係屬毒品之類的東西，被告主觀上雖未能確
      定所謂「丸子」的藥物成份為何，係屬第幾級毒品，惟其
      確實知悉係服食後會讓人興奮之藥物，亦可預見所謂服食
      後會讓人興奮之藥物，在臺灣亦包括俗稱「搖頭丸」之毒
      品，並屬違禁品，再參以被告於調查處初詢所述：「Vinc
      ent已告訴我包裹內為『丸子』違禁品，我的想法是又不
      是我自己要使用，只是代收，應該沒有什麼問題，所以不
      好意思拒絕。」等語，如前所載，顯見其主觀上可預見寄
      交之物品係屬毒品，仍不違背其本意而同意代為收受。被
      告雖於本院改口辯稱：當時認為Vincent所寄之丸子是合
      法的藥物云云，惟倘其主觀上認知丸子係屬合法藥物，何
      以於上開調查站初訊及偵訊時，坦承丸子即係搖頭丸之類
      的違禁品，且知悉是屬毒品等情？是其於本院所辯，已難
      採信。再選任辯護人朱元宏律師再指稱：被告會於訊問時
      說丸子即搖頭丸等語，係受檢察官於九十四年九月九日偵
      訊之誘導訊問而產生誤認云云（本院卷第一三八頁），惟
      查，被告於九十四年九月九日偵訊前之調查處筆錄，即已
      表明「丸子即搖頭丸之類的違禁品。‥‥知道是毒品之類
      的東西」等語（參見調查處卷第二、三頁），已如前述，
      是其後於偵訊所述，顯非因檢察官訊問內容之誤導，是選
      任辯護人上開所述，亦非可採。
（三）又查，一般俗稱「搖頭丸」之毒品，係指含ＭＤＭＡ成分
      之第二級毒品而言，為公眾週知之事實。再查，被告於同
      意Vincent委託代為收受包裹時，其主觀上亦知悉大麻、
      搖頭丸在臺灣係屬管制藥品之事實，亦據被告於本院供稱
      ：大麻、搖頭丸在臺灣是管制藥品，這是我本來就知道的
      等語（本院卷第十一頁），再參以被告自九十一年八月即
      返回臺灣，在臺灣居住已逾三年，經報章雜誌及電視媒體
      新聞等對警方查緝毒品或至ＰＵＢ等地查緝搖頭丸之諸多
      報導，被告自難對其知悉俗稱「搖頭丸」係屬毒品危害防
      制條例管制之毒品乙節諉為不知。本件被告知悉搖頭丸係
      屬違禁品，亦係毒品，復可預見Vincent所寄交之物品「
      丸子」係屬搖頭丸之類毒品，仍不違背其本意，同意受
      Vincent委託收受再予轉交俗稱「搖頭丸」之類含有第二
      級毒品成分之物，即亦係禁止私運之甲類管制物品，其主
      觀上確有幫助Vincent運輸第二級毒品及幫助私運管制物
      品入境之犯意，亦堪認定。選任辯護人朱元宏律師再指稱
      ：不能認為「搖頭丸」就是ＭＤＭＡ云云，惟被告既已自
      承知悉搖頭丸係屬違禁品，亦屬毒品等情，已如前述，且
      查，被告縱未能確定俗稱「搖頭丸」之類之毒品係屬第幾
      級毒品，惟按不得因不知法律而免除刑事責任，刑法第十
      六條前段亦有明文，是被告自不能以「雖知搖頭丸係屬毒
      品，惟不知係屬第幾級毒品」等情而免除其刑事責任，選
      任辯護人上開指稱，不足為有利被告之認定。
（四）再查，被告本件收受之包裹，其內確係查獲第二級毒品大
      麻煙草，合計淨重二七四八點六六公克，包裝重四五三點
      ０三公克，亦經法務部調查局以氣相層析質譜儀分析法鑑
      定無訛，亦有法務部調查局九十四年十月十四日調科壹字
      第一二００一六八一三號鑑定通知書在卷可佐，並有查獲
      之相片可憑。再按「其認識之抽象法定事實（如竊盜）較
      發生之客觀事實（如強盜）為輕，產生罪刑輕重要素之錯
      誤，此種法定事實之錯誤，在法律上之評價完全不同，應
      依『所犯重於所知從其所知』之法理論處」，最高法院九
      十三年度臺非字第一八０號判決意旨可參，從而，本件被
      告主觀上認其所同意收受者為「搖頭丸」之毒品，即第二
      級毒品ＭＤＭＡ，而客觀上Vincent所寄送之物品為第二
      級毒品大麻，二者雖均屬第二級毒品之一種，而法律上之
      評價亦同，惟本件仍應以被告主觀上可預見並不違背其本
      意而同意收受而幫助運輸及幫助私運之物品為「搖頭丸」
      即第二級毒品ＭＤＭＡ論處。至被告辯稱及選任辯護人朱
      元宏律師指稱：被告不知包裹內之物品為大麻云云，顯不
      足為有利於被告之認定。
（五）選任辯護人朱元宏律師雖再稱：查獲當日被告跟Vincent
      有二通電話，第一通電話有譯文，第二通電話沒有譯文，
      聲請調閱第二通電話通聯內容與譯文等語（本院卷第三二
      頁），並提出中華電信股份有限公司九十四年十月國際電
      話通話明細清單，載查獲當日被告書店電話000000
      0000號與Vincent持有之00000000000號
      電話共有二通通聯，第一通係於九十四年九月八日晚間二
      十二時十四分十七秒至十七分二十一秒，第二通係於同日
      晚間二十二時二十二分十三秒至二十四分十三秒；惟經法
      務部調查局航業海員調查處臺中站函覆本院：「通訊監察
      僅監錄至九十四年九月八日二十二時十四分，對於被告表
      示之第二通通話，並無通聯譯文可供貴院參辦」等語，有
      該站函文可佐（本院卷第六二頁），選任辯護人朱元宏律
      師再聲請傳喚當日在場之證人王浚騰、證人即工讀生林慧
      玲、謝馨儀，以證明上開第二通電話之內容，惟查，被告
      亦自承：在場的人不可能聽到Vincent說什麼，因為沒有
      擴音等語（本院卷第一二八頁），則上開在場證人僅能聽
      聞被告撥打電話後之片面言談，既未能聽聞接電話之Vinc
      ent之應答，實已無從證明通聯內容及Vincent對話內容為
      何，是上開聲請，核無必要，應予駁回。
（六）另選任辯護人朱元宏律師雖稱：如果被告明知包裹內是毒
      品的話，應該會很重視包裹，但包裹到了，還丟在地上，
      被告是因為書店要關門了，才收起來云云，惟查，被告於
      包裹於下午寄抵書店後，已知包裹到達，竟未聯絡Vincen
      t包裹係要如何轉交何人，遲於晚間二十二時許書店要關
      門始到場拿取包裹乙節，無從推論被告是否係明知包裹內
      並無管制毒品，或是否基於謹慎而刻意延遲拿取包裹之時
      間，是此節自亦不足為被告有利之認定。
（七）證人甲○○雖於本院證稱：「（辯護人問：你有無在事發
      後跟Vincent或是Herbert聯繫或瞭解此事？）有跟Herber
      t（指乙○○）聯絡，‥‥一開始他有協助找尋，但是找
      不到Vincent這個人，後來Herbert說他有找到Vincent，
      他說由Vincent的口中說這個包裹寄錯了，不是要寄給丙○○的」云云，惟查，證人乙○○（即Herbert）此部分
      於審判外對證人甲○○所為之言詞陳述無證據能力，已如
      前述，是自不能以證人甲○○所述內容為何有利被告之認
      定。
    綜上所述，本件事證明確，被告上揭犯行均堪認定。
二、查俗稱「搖頭丸」之ＭＤＭＡ成分之藥物，係屬毒品危害防
    制條例第二條定之第二級毒品及懲治走私條例甲類之管制進
    出口物品，被告丙○○基於幫助Vincent運輸及私運管制物
    品第二級毒品ＭＤＭＡ來台之故意，而提供收件地址及電話
    ，同意任收件人並同意於收受後再依指示轉交，核被告丙○○所為，係犯刑法第三十條第一項、毒品危害防制條例第四
    條第二項之幫助運輸第二級毒品罪及刑法第三十條第一項、
    懲治走私條例第二條第一項之幫助私運管制物品進口罪。公
    訴人雖認被告係犯上開犯行之共同正犯云云，惟查，被告僅
    有同意任收件人並於收受後再依指示轉交，其應係出於幫助
    犯意，為構成要件之「運輸」、「私運」以外之行為，是本
    件應以幫助犯論處，公訴人所認顯係有誤，併此敘明。被告
    幫助Vincent犯上開運輸第二級毒品罪、私運管制物品進口
    罪，為從犯，依刑法第三十條第二項之規定，減輕其刑。又
    被告所為，係一行為觸犯幫助運輸第二級毒品罪及幫助私運
    管制物品進口罪，應依刑法第五十五條規定，從一重之幫助
    運輸第二級毒品處斷。再本件內含第二級毒品大麻之包裹已
    由國外通過國界進入臺灣地區，並已運至臺中關稅局，足認
    運輸及私運管制物品進口行為均已完成，是應屬既遂犯，併
    此敘明。又按刑法第五十九條規定犯罪情狀可憫恕者，得酌
    量減輕其刑，為法院得自由裁量之事項，雖然法院為裁量減
    輕時，並非漫無限制，以被告犯罪情狀客觀上足以引起社會
    上一般人之同情，始足當之，最高法院八十一年度台上字第
    八六五號判決可資參照，本件審酌被告本件犯行，係同意友
    人代為收受含有第二級毒品之包裹，其行為雖非可取，惟其
    犯行顯僅有「同意及代收」，復無證據證明被告對本件同意
    代收第二級毒品之確切數量，確係明確知悉，再考被告為本
    件犯行並無其他積極證據證明其分得任何代價或報酬，衡之
    以毒品危害防制條例第四條第二項之法定本刑為無期徒刑或
    七年以上有期徒刑，倘科以被告該法定最低之刑，尚嫌過重
    ，情輕法重，其情狀尚堪憫恕，依刑法第五十九條之規定，
    酌量減輕被告之刑。爰審酌被告並無前科，其知悉毒品對人
    體危害甚重，竟基於友誼，同意代為收受友人寄送之包裹，
    再考其犯後態度等一切情狀，量處如主文所示之刑。
三、扣案之第二級毒品大麻煙草合計淨重二七四八點六六公克，
    係被告實際上代為收受之第二級毒品，爰依毒品危害防制條
    例第十八條第一項前段沒收銷燬；再扣案用以包裝上開第二
    級毒品大麻煙草之包裝重四五三點０三公克，被告既供稱其
    僅係同意受託轉交，則上開包裝袋應非屬被告所有，而係被
    告持有，而供幫助運輸第二級毒品、幫助私運管制物品所用
    之物，自不予宣告沒收，併此敘明。
四、移送併辦部分（九十四年度偵字第一九０七七號），與本案
    係相同案件之同一事實之相關卷宗，本院自一併審究，併此
    敘明。
據上論斷，應依刑事訴訟法第二百九十九條第一項前段，毒品危
害防制條例第四條第二項、第十八條第一項前段，懲治走私條例
第二條第一項，刑法第十一條、第三十條第一項、第二項、第五
十五條、第五十九條，判決如主文。
中    華    民    國    95    年    2     月    14    日
                  刑事第十庭   審判長法官  郭  瑞  祥
                                     法官  江  奇  峰
                                     法官  黃  家  慧
上正本證明與原本無異。
如不服本判決，應於送達後十日內向本院提出上訴狀（須附繕
本），上訴於臺灣高等法院臺中分院。
                                   書記官  張  美  鶯
中    華    民    國    95    年    2     月    14    日
附論罪科刑法條
毒品危害防制條例第4條第2項：
製造、運輸、販賣第二級毒品者，處無期徒刑或7年以上有期徒
刑，得併科新臺幣7百萬元以下罰金。
懲治走私條例第2條第1項：
私運管制物品進口、出口逾公告數額者，處7年以下有期徒刑，
得併科新臺幣3百萬元以下罰金。


司法院資訊處製作；財團法人民間司法改革基金會備份。
